【裁判字號】    90,易,2037
【裁判日期】    901017
【裁判案由】    恐嚇等
【裁判全文】
臺灣臺南地方法院刑事判決                          九十年度易字第二三七號
    公  訴  人  臺灣台南地方法院檢察署檢察官
    被      告  乙○○
右列被告因恐嚇等案件，經檢察官提起公訴（九十年度偵字第一０六０二號），本院
判決如左：
    主  文
乙○○公然侮辱人，處罰金貳仟元，如易服勞役，以參佰元折算壹日。
被訴恐嚇危害安全部分無罪。
    事  實
一、乙○○與甲○二人係同住於台南縣永康市○○○街七三巷之鄰居，乙○○因其妻
    未與其同住，致心情不佳而常喝酒，酒後即與鄰居時生爭執，適於民國九十年九
    月十二日上午五時二十五分許，在上開七三巷廿六號前之不特定人得予共見共聞
    之場所，乙○○因不滿甲○欲其讓路，竟公然以「姦你娘」等穢語，辱罵甲○，
    嗣經巡邏警員經過而當場查獲。
二、案經甲○訴由台南縣警察局永康分局報請台灣台南地方法院檢察署檢察官偵查起
    訴。
    理  由
壹、有罪部分：
一、右揭事實，業據被告乙○○於偵審中坦承不諱，核與告訴人甲○指訴情節相符，
    被告自白與事實相符，應可採信。本件事證明確，被告犯行堪以認定。
二、核被告所為，係犯刑法第三百零九條第一項之公然侮辱罪。爰審酌被告犯罪之動
    機、目的、手段，所生之危害、犯罪後態度等一切情狀，量處如主文所示之刑，
    並諭知易服勞役之折算標準，以示懲儆。
貳、無罪部分：
一、公訴意旨略以：被告乙○○於九十年八月中旨某日，在上址，偶遇甲○，竟基於
    恐嚇之犯意，向甲○恐嚇稱：要讓你不知怎麼死的等語，致使甲○心生畏懼，因
    認被告另涉有恐嚇犯行云云。
二、按犯罪事實，應依證據認定之，無證據不得推定其犯罪事實，又不能證明被告犯
    罪者，應諭知無罪之判決，刑事訴訟法第一百五十四條、第三百零一條第一項分
    別定有明文。另按刑法第三百零五條之恐嚇罪，所稱以加害生命、身體、自由、
    名譽、財產之事，恐嚇他人者，係指以使人生畏怖心為目的，而通知將加惡害之
    旨於被害人而言。若被害人並未因行為人之舉止，而心生畏怖，即與該罪構成要
    件未符。
三、本件公訴人認被告涉有恐嚇罪嫌，無非以上揭事實，業據告訴人指證明確。然訊
    據被告堅決否認有何上揭犯行，辯稱：我不知是否有對李明雄說『要讓你不知怎
    麼死的』這句話，因我當時喝醉了等語（本院九十年十月三日審判筆錄）。經查
    ：告訴人之告訴，係以使被告受刑事訴追為目的，是其陳述是否與事實相符，仍
    應調查其他證據以資審認，最高法院五十二年度台上字第一三００號著有判例。
    本院審酌被害人係於事發一個月後始提起告訴，且就恐嚇之時間，均無法記憶，
    於第一次警訊中更陳稱「伊與被告並無任何恩怨」，俟訊問有無補充時，始提及
    上開案情，有第一次警訊筆錄在卷可參。苟若被害人確因被告上開言詞而心生畏
    怖，何以未及時報案？及對案發時間，無從記憶？何況被害人於本院審理時亦陳
    稱：被告係因他妻子去他兒子家住後，心情不好常常與我囉嗦，事發當時被告有
    喝酒，是在有酒意的情況下才說出那句話等語（本院九十年十月三日審判筆錄）
    ，既係酒後之語，且被害人又未及時報案，事發後被害人並未採取任何保護措施
    亦未見有何逃避被告之舉動，可見被害人當時顯未放在心上，自無因被告之行為
    而心生畏懼可言。揆諸上開說明，被告之行為核與刑法第三百零五條恐嚇罪之構
    成要件未符，自無以該罪相繩之理。綜上所述，參互印證，本件依調查所得證據
    尚不足證明被告確有恐嚇蔡進發之犯行，此外復查無其他積極證據足資證明被告
    有右述犯行，揆諸首開說明，犯罪尚屬不能證明，爰為無罪之諭知。
據上論斷，應依刑事訴訟法第三百零一條第一項、第二百九十九條第一項前段，刑法
第三百零九條第一項、第四十二條第二項，罰金罰鍰提高標準條例第一條前段、第二
條，判決如主文。
中      華      民      國      九十      年      十      月    十七    日
                              臺灣臺南地方法院刑事第一庭
                                      法  官  沈  揚  仁
右正本證明與原本無異
如不服本判決應於送達後十日內向本院提出上訴狀
                                      書記官  張  豐  榮
中      華      民      國      九十      年      十      月    十七    日
附錄本案論罪科刑法條全文：
刑法第三百零九條第一項：公然侮辱人者，處拘役或三百元以下罰金。


司法院資訊處製作；財團法人民間司法改革基金會備份。
